# 无形资产和固定资产无法区分

提问人：进击de 巨人 时间：2021-06-07 22:27:35
请问称老师，固定资产和无形资产无法区分时，为什么统一当作固定资产，而非无形资产呢？？？@chenyiwei

回答人：chenyiwei
习惯上认为：无形资产的相关经济利益流入的不确定性远高于固定资产。因此基于确定性和谨慎性的考虑，在无法合理拆分固定资产、无形资产的情况下，优先考虑统一确认为固定资产。